【裁判字號】    92,上易,1524
【裁判日期】    920729
【裁判案由】    竊盜
【裁判全文】
臺灣高等法院刑事判決                          九十二年度上易字第一五二四號
    上  訴  人  臺灣桃園地方法院檢察署檢察官
    被      告  甲○○
右上訴人因被告竊盜案件，不服臺灣桃園地方法院九十一年度易字第一七０二號，中
華民國九十二年四月十日第一審判決（起訴案號：臺灣桃園地方法院檢察署九十一年
度偵字第一五０三七號），提起上訴，本院判決如左：
    主  文
上訴駁回。
    理  由
一、本案經本院審理結果，認第一審判決對被告甲○○為無罪之諭知，核無不當，應
    予維持，並引用第一審判決書記載之證據及理由。
二、檢察官上訴意旨略以審理事實之法院，對於案內一切證據，除認為不必要者外，
    均應詳為調查，然後基於調查所得之憑證以為判斷之基礎，故證據雖已調查，而
    ，尚有其他必要部分並未調查，仍難遽為被告有利或不利之認定（參照最高法院
    四十九年台上字第八七三號判例），本件被告甲○○於偵查中矢口否認涉有右揭
    犯行，辯稱：伊於八十九年或九十年間曾拿手機到銧彩通訊行去賣並簽署手機資
    源回收契約書，但乙○○所有之手機並非伊出賣與黃忠良，也沒有到蘆竹鄉○○
    街三六八號行竊云云。於審理中又改口稱：乙○○所有之手機，係向伊朋友的朋
    友買的云云。其供述前後不一，顯為臨訟杜撰之詞採信。又據證人黃忠良、鄭秋
    雲證稱：甲○○曾多次拿手機到銧彩通訊行來賣等語。然被告並非經營中古手機
    買賣或當舖之業者，何以有管道收購、轉賣手機？原審未調查被告所辯向之收購
    乙○○手機之人是否確有其人，即遽以被告前出賣與銧彩通訊行之手機，其來源
    均無問題為由，認被告所辯屬實。其未盡調查之能事已甚明瞭，是原審認定事實
    有上述之違法，自難認原判決妥適，請撤銷原判決，另為適當之判決。
三、按刑事訴訟法第一百六十一條已於九十一年二月八日修正公布，修正後同條第一
    項規定：檢察官就被告犯罪事實，應負舉證責任，並指出證明之方法。倘檢察官
    所提出之證據，不足為被告有罪之積極證明，或其闡明之證明方法，無從說服法
    院形成被告有罪之心證，基於無罪推定之原則，自應為被告無罪之諭知，最高法
    院九十二年度台上字第七一一號判決要旨著有明文。本件訊據被告否認有公訴人
    所指之前揭犯行，辯稱其沒有到桃園縣蘆竹鄉○○街三六八號輝泰高爾夫球練習
    場去，乙○○所有之摩托羅拉Ｖ八○八八銀灰色手機一支，其向朋友阿成收購的
    等，查本件並無積極之事證足資證明被告有於九十年十月十九日二十一時許，前
    往桃園縣蘆竹鄉○○街三六八號輝泰高爾夫球練習場，已難證明乙○○所有之摩
    托羅拉Ｖ八○八八銀灰色手機一支係被告所竊，且證人黃忠良於偵查時證述：「
    他（指被告）陸續賣很多手機給我‧‧‧」等語，復於原審證述：「（問：被告
    賣過幾支手機給你？）‧‧應該有七、八支」、「（問：除了本件有問題外，其
    他的手機有無問題？）沒有問題，只有這件有問題」、「（問：被告賣給你手機
    每件都有寫切結書？）第一次有讓他簽按指印，等熟了之後，都是由我回家寫資
    料，記載這是誰賣的」、「他（指被告）說他本身有在收購」、「‧‧‧有時是
    在晚上十點多我們休息，他就回打電話來聯絡我要賣手機。我們休息後，被告表
    示要賣手機的情形有好幾次，有時電話不是我接的」等語；證人鄭秋雲於偵查中
    亦證述：「他（指被告）在最早資料有捺指印，我們也知道有這個人，且之前賣
    的手機也都沒問題，且他是熟人介紹的」等語，則依證人黃忠良、鄭秋雲之證詞
    可知，被告於本件之前曾拿七、八支中古手機賣予銧彩通訊行，且其來源皆無問
    題，是被告辯稱手機是朋友的朋友賣伊的等語，尚非子虛，且若果手機是被告偷
    的，理應拿至諸如跳蚤市場等處出售，焉有拿至熟識之銧彩通訊行出售，自曝身
    分之理？參以在外交友，特別是明知自己之行為有觸法時，不以真實姓名相告，
    未留下聯絡電話，亦非少見，故被告上開所辯，無背離常情，尚堪採信。況被告
    至法務部調查局測謊，經詢以「係爭手機不是伊竊取的、渠不知道係爭手機是何
    人竊取的」問題，測試結果均未獲致明確反應圖形，是不予研判有無說謊，此有
    該局九十一年七月二十三日調科參字第０九一００三二四二六０號測謊報告書一
    紙在卷可稽，此鑑定結果亦與上開論述結果無異，益徵被告所辯，尚堪足採。被
    告之所述之情形類同黃忠良所述之情形，黃忠良因能指出係被告將前揭手機出售
    予伊之人，而經檢察官為不起訴之處分，有該不起訴處分書在卷可稽，被告雖未
    找到其所謂之阿成，但尚難以此即推定被告有竊盜之行為，此外，復查無其他積
    極證據足認被告有何公訴人所指之前揭犯行，揆諸首揭說明，既無積極證據足認
    被告有前開犯行，不能證明被告犯罪，依法應諭知無罪之判決。
三、原審經審理結果，認無積極證據足資證明被告有公訴人所指之前開犯行，而為被
    告無罪之諭知，尚無不合，公訴人上訴意旨猶以前詞指摘原判決不當，為無理由
    ，應予駁回。惟被告有無贓物犯之情事，由檢察官另行斟酌。
據上論斷，應依刑事訴訟法第三百六十八條判決如主文。
本案經檢察官洪泰文到庭執行職務。
中      華      民      國     九十二  年      七      月    二十九    日
                              臺灣高等法院刑事第十七庭
                                  審判長  法  官  陳  正  雄
                                          法  官  許  錦  印
                                          法  官  許  宗  和
右正本證明與原本無異。
不得上訴。
                                          書記官  廖  艷  莉
中      華      民      國     九十二  年      八      月     四       日
附錄本案論罪科刑法條全文：
中華民國刑法第三百二十條
意圖為自己或第三人不法之所有，而竊取他人之動產者，為竊盜罪，處五
年以下有期徒刑、拘役或五百元以下罰金。
意圖為自己或第三人不法之利益，而竊佔他人之不動產者，依前項之規定
處斷。
前二項之未遂犯罰之。


司法院資訊處製作；財團法人民間司法改革基金會備份。
